【裁判字號】    94,易,1156
【裁判日期】    950328
【裁判案由】    竊盜
【裁判全文】
臺灣板橋地方法院刑事判決              94年度易字第1156號
公  訴  人  臺灣板橋地方法院檢察署檢察官
被      告  甲○○
被      告  戊○○
上列被告因竊盜案件，經檢察官提起公訴（94年度偵字第5934號
），本院判決如下：
    主  文
戊○○、甲○○共同竊盜，各處拘役伍拾日，如易科罰金，各以
佰元折算壹日。
    事  實
一、戊○○於民國94年4 月6 日凌晨3 時40分許，駕駛其向乙○○所借用之車號GT-7389 號自用小貨車，搭載甲○○行經台
    北縣新莊市○○路○ 段52號「仙境傳說」大樓工地前，見四
    下無人，二人竟意圖為自己不法所有，基於竊盜之犯意聯絡
    ，趁隙潛入上開工地內，竊取圍籬角鐵26支、鋼筋27支、鷹
    架鐵管5 支等物得手，並合力搬至上開小貨車內藏放。嗣經
    工地保全人員丙○○發覺有異，並報警處理，始查悉上情，
    並在上述自小貨車內扣得圍籬角鐵26支、鋼筋27支、鷹架鐵
    管5 支等物。
二、案經台北縣政府警察局新莊分局報告台灣板橋地方法院檢察
    署檢察官偵查起訴。
    理  由
一、訊據被告二人均矢口否認有上開竊盜犯行，被告戊○○辯稱
    ：其於94年4 月6 日凌晨3 時許行經上述工地，乃因內急而
    下車，並非前往工地竊盜，而扣案之圍籬角鐵26支、鋼筋27
    支、鷹架鐵管5 支等物，係其老闆乙○○所有之物，亦非竊
    盜而來云云；被告甲○○則辯稱：其當日搭戊○○的便車返
    家，因身體不適而在車上睡覺，並未下車，亦不知戊○○車
    內有何種物品云云。經查：
  (一)證人即工地警衛丙○○於警詢及偵查中具結證稱：「我在94
    年4 月6 日凌晨3 時40分許在工地巡邏，聽到有人搬運鐵器
    的聲音，就上前察看，發現有二人蹲在工地圍籬裡面，我不
    動聲色，躲在角落監看該二人的行動，並立刻報警處理，被
    告以為我沒有看到，接著男的往工地A 棟方向跑，女的則跑
    到對面車號GT-7389 號自用小貨車內躲起來，後來我們就擋
    在該自小貨車前面，沒多久警察就來了，在工地A 棟旁，還
    有歹徒已經搬離工地但還來不搬到車上的鷹架鐵管5 支及圍
    籬角鐵12支，我當時是全程監控歹徒的行動，逃逸的那名歹
    徒穿黑色夾克、紅色衣領、皮膚略黑、方形臉，從我報警到
    警方查獲，包括清點財物損失，大約有2 、30分鐘的時間」
    等語（見上開偵查卷第11至13頁、第59至60頁）。由上開證
    人丙○○所述，該名男性歹徒發現證人丙○○正在巡邏，隨
    即逃跑，車內僅餘被告甲○○一人。倘被告戊○○果如其於
    本院審理中所供稱係因肚子痛在工地附近上了約10幾分鐘廁
    所，亦應能發現其停放路旁之車號GT-7389 號自用小貨車正
    為警盤查，參以該貨車又係其向老闆乙○○所借用，自當立
    刻上前向警方說明始末，焉有繼續躲在工地一帶避不見面，
    任令警方查扣該車之理？足見被告戊○○乃畏罪情虛始躲避
    警方盤查。此外，依證人丙○○上開所證，該二名歹徒躲藏
    處，復遺有已搬離工地之鷹架鐵管5 支及圍籬角鐵12支，更
    可見證人丙○○指認被告二人為行竊之人，具有相當之可信
    性。
  (二)再者，扣案之圍籬角鐵26支、鋼筋27支、鷹架鐵管5 支等物
    ，係經警在被告於案發當時所駕駛之車號GT-7389 號自用小
    貨車上查獲，此有扣押筆錄、扣押物品目錄表、照片等在卷
    可查（見94年度偵字第5934號卷第18至20頁、第26至29頁）
    。而上開物品業於94年4 月6 日經中福營造公司工地副主任
    丁○○領回乙節，亦有贓物認領保管單1 紙在卷可佐（見上
    開偵查卷第24頁）。證人丁○○於警詢中證稱：「扣案之圍
    籬角鐵26支、鋼筋27支、鷹架鐵管5 支等物，係工地中福營
    造所有，上述物品雖然為統一規格物件，沒有特徵，但與工
    地現場遭竊之鷹架及圍籬構建物品相吻合」等語（見上述偵
    查卷第14至15頁），已可見扣案之圍籬角鐵、鋼筋、鷹架鐵
    管等物，乃中福營造所有之物。再者，證人丁○○僅認領該
    自用小貨車內之部分物品，倘有意攀誣被告戊○○，大可將
    該車內所有物品均一概指為其所有，亦無可能一一清點指出
    特定之角鐵、鋼筋及鷹架鋼管，足見證人丁○○所言可採。
    雖被告又舉證人即其雇主乙○○於本院審理中具結證稱：「
    我是開設工程行，負責工地整地，94年農曆年後，有雇用被
    告戊○○幫我駕駛壓路機，如工程中有圍籬要拆除，我會請
    被告戊○○去拆卸並拿去變賣，94年4 月6 日前2 天，我就
    請被告戊○○到桃園縣某工地拆卸圍籬，從下午3 、4 點拆
    到6 、7 點左右，拆下來的廢鐵，我都讓被告戊○○自己處
    理，他都累積到一定數量才會變賣」等語（見本院95年3 月
    10日審理筆錄第3 至6 頁），然證人乙○○於上述審理期日
    亦證稱：「我到派出所的時候，警員說扣案的物品已經被領
    走了，所以我沒有看到那些東西，也不知道究竟是何人所有
    」等語。由證人乙○○所為證言，至多僅能證明被告戊○○
    曾受僱於證人乙○○協助拆卸工地圍籬、鷹架，然無法進一
    步證明扣案之圍籬角鐵、鋼筋、鷹架鐵管究即係證人乙○○
    交由被告戊○○拆卸工地圍籬所得之物，是證人乙○○所言
    ，已無從作為有利於被告之認定。可見被告戊○○所辯，並
    非可採。
  (三)雖被告甲○○辯稱其始終在車內睡覺，不知車內有何物品云
    云，然案發時間係在94年4 月6 日凌晨3 時40分許，地點又
    在工地附近，人煙罕至，落單女子竟獨自在車內睡覺，實與
    常情有悖。況且，證人丙○○明確指認竊取扣案之圍籬角鐵
    、鋼筋、鷹架鐵管等物之歹徒為一男一女二人，且女性歹徒
    返回上述自小貨車內躲避，與警方在該車內查獲被告甲○○
    之結果相符，更可見證人丙○○之指證並非子虛。是被告甲○○矢口否認竊盜，無非係卸責之詞，自不足採信。
  (四)綜上所述，被告二人駕駛車號GT-7389 號自用小貨車前往上
    開工地竊取圍籬角鐵、鋼筋、鷹架鐵管等物，事證明確，其
    二人犯行堪予認定。
二、核被告戊○○、甲○○所為，均係犯刑法第320 條第1 項之
    竊盜罪。被告二人就上述竊盜犯行有犯意聯絡及行為分擔，
    為共同正犯。本院審酌被告二人均無前科，及其二人趁隙竊
    取圍籬角鐵、鋼筋、鷹架鐵管等物以變賣牟利之犯罪動機、
    目的、手段，及其等所竊得之物品價值非鉅，並經警查獲後
    交由被害人全數領回等損害程度，暨考量被告二人均矢口否
    認犯行之犯後態度等一切情狀，各量處如主文所示之刑，並
    各諭知易科罰金折算標準。
據上論斷，應依刑事訴訟法第299 條第1 項前段，刑法第28條、
第320 條第1 項、第41條第1 項前段，罰金罰鍰提高標準條例第
1 條前段、第2 條，判決如主文。
本案經檢察官魏正杰到庭執行職務。
中    華    民    國    95    年    3     月    28    日
                  刑事第十五庭  審判長法  官  林海祥
                                      法  官  朱敏賢
                                      法  官  汪怡君
上列正本證明與原本無異。
如不服本判決，應於送達後十日內向本院提出上訴狀。
                                      書記官  李郁禎
中    華    民    國    95    年    3     月    29    日
附錄本案論罪科刑法條全文：
中華民國刑法第320條
意圖為自己或第三人不法之所有，而竊取他人之動產者，為竊盜
罪，處五年以下有期徒刑、拘役或五百元以下罰金。
意圖為自己或第三人不法之利益，而竊佔他人之不動產者，依前
項之規定處斷。
前二項之未遂犯罰之。


司法院資訊處製作；財團法人民間司法改革基金會備份。
